臺灣高等法院刑事裁定
110年度聲字第312號
聲  請  人  臺灣高等檢察署檢察官
受  刑  人  蔡孟峰




上列聲請人因受刑人數罪併罰有二裁判以上，聲請定其應執行之
刑（聲請案號：臺灣高等檢察署110年度執聲字第80號），本院
裁定如下：
    主  文
蔡孟峰犯如附表所示各罪所處之刑，應執行有期徒刑肆年。
    理  由
一、聲請意旨略以：受刑人蔡孟峰因偽造文書等數罪，先後經法
    院判決確定如附表所示之刑，經其請求檢察官聲請定執行刑
    ，爰依刑事訴訟法第477條第1項、刑法第53條、第51條第5
    款規定聲請裁定等語。
二、按裁判確定前犯數罪者，併合處罰之，但得易科罰金與不得
    易科罰金之罪，不在此限；前項但書情形，受刑人請求檢察
    官聲請定應執行刑者，依第51條規定定之；數罪併罰，有二
    裁判以上者，依第51條之規定，定其應執行之刑；數罪併罰
    ，分別宣告多數有期徒刑者，於各刑中之最長期以上，各刑
    合併之刑期以下，定其刑期，但不得逾30年，刑法第50條第
    1項但書第1款、第2項、第53條及第51條第5款分別定有明文
    。準此，合於數罪併罰之數罪，其中有得易科罰金之罪與不
    得易科罰金之罪，須經受刑人請求檢察官聲請，始得依刑法
    第51條第5款之規定定其應執行之刑。又數罪併罰中之一罪
    ，依刑法規定得易科罰金，若因與不得易科之他罪併合處罰
    結果，而不得易科罰金時，原可易科罰金部分所處之刑，自
    亦無庸為易科折算標準之記載，司法院釋字第144號解釋意
    旨亦可資參照。再刑事訴訟法第370條第2項、第3項，已針
    對第二審上訴案件之定應執行之刑，明定有不利益變更禁止
    原則之適用；而分屬不同案件之數罪併罰有應更定執行刑之
    情形，倘一裁判宣告數罪之刑，曾經定其執行刑，再與其他
    裁判宣告之刑定其執行刑時，在法理上亦應同受此原則之拘
    束。亦即，另定之執行刑，其裁量所定之刑期，不得較重於
    前定之執行刑加計後裁判宣告之刑之總和（最高法院103年
    度台抗字第674號、第707號裁定意旨參照）。
三、經查，本件受刑人因犯施用第二級毒品、販賣第二級毒品未
    遂、持有第一級毒品、詐欺取財、詐欺得利、竊盜、行使偽
    造私文書、行使偽造準私文書等數罪，先後經臺灣新北地方
    法院、臺灣宜蘭地方法院、本院判處如附表各編號所示之刑
    ，均經確定在案，此有上開判決、本院被告前案紀錄表存卷
    可佐。又附表編號1、2、4至13、15、16所示係得易科罰金
    之罪刑，附表編號3所示為不得易科罰金，但得易服社會勞
    動之罪刑，與附表編號14所示為不得易科罰金，亦不得易服
    社會勞動之罪刑，原依刑法第50條第1項但書之規定不得併
    合處罰，惟受刑人已具狀請求檢察官向法院聲請定其應執行
    刑，有臺灣臺北地方檢察署依102年1月29日修正之刑法第50
    條調查受刑人是否聲請定應執行刑調查表附卷可參，本院自
    應依刑法第50條第2項之規定，依同法第51條規定定其應執
    行刑。茲檢察官向最後事實審之本院聲請定其應執行之刑，
    本院審核認其聲請於法尚無不合，經審酌受刑人如附表各罪
    所示刑度之外部限制（總刑期為有期徒刑6年6月）；附表編
    號1至14所示之罪，前經本院108年度聲字第3789號裁定應執
    行刑有期徒刑3年10月；附表編號15、16所示之罪，前經臺
    灣臺北地方法院107年度訴字第439號判決應執行刑有期徒刑
    10月，嗣經本院109年度上訴字第2354號判決駁回上訴確定
    ；及受刑人所犯如附表編號1、2、4至5所示之罪均屬施用第
    二級毒品罪，附表編號3、6至9所示之罪均屬詐欺取財、詐
    欺得利或加重詐欺取財罪，附表編號10、12、15、16所示之
    罪均屬行使偽造（準）私文書罪，犯罪類型相同，各自行為
    態樣、動機均相同，此部分責任非難重複之程度亦較高，且
    審酌受刑人違反之嚴重性、所犯數罪為整體非難評價，及貫
    徹刑法量刑公平正義理念之內部限制等，定其應執行之刑如
    主文所示。
四、據上論斷，應依刑事訴訟法第477條第1項，刑法第53條、第
    51條第5款、第50條第1項但書、第2項，裁定如主文。
中　　華　　民　　國　　110 　年　　1 　　月　　26　　日
              　　刑事第十八庭  審判長法　官  何俏美
                                      法　官  黃紹紘
                                      法　官  陳海寧
以上正本證明與原本無異。      
如不服本裁定，應於收受送達後5日內向本院提出抗告狀。
                                      書記官  謝文傑
中　　華　　民　　國　　110 　年　　1 　　月　　28　　日
附表：
編號 罪名 宣告刑 犯罪日期 最後事實審  確定判決  備註     法院案號 判決日期 法院案號 確定日期  1 施用第二級毒品 有期徒刑3月  106年4月20日0時36分許為警採尿往前回溯96小內某時 臺灣新北地方法院106年度簡字第6227號 106年11月28日 臺灣新北地方法院106年度簡字第6227號 107年2月3日 附表編號1至114部分經本院以108年度聲字第3789號裁定應執行有期徒刑3年10月確定。 2 施用第二級毒品 有期徒刑2月  106年10月25日 臺灣新北地方法院106年度簡字第8235號 107年1月5日 臺灣新北地方法院106年度簡字第8235號 107年2月6日  3 三人以上共同詐欺取財未遂 有期徒刑6月  106年10月26日 臺灣宜蘭地方法院106年度訴字第500號 107年1月25日 臺灣宜蘭地方法院106年度訴字第500號 107年2月27日  4 施用第二級毒品 有期徒刑3月  106年10月3日20時5分許為警採尿往前回溯96小內某時 臺灣新北地方法院106年度簡字第8109號 107年1月30日 臺灣新北地方法院106年度簡字第8109號 107年6月23日  5 施用第二級毒品 有期徒刑4月  106年7月28日 臺灣新北地方法院107年度簡字第1913號 107年4月30日 臺灣新北地方法院107年度簡字第1913號 107年6月30日  6 詐欺得利 有期徒刑3月  106年8月6日 臺灣新北地方法院107年度審易字第883號 107年5月18日 臺灣新北地方法院107年度審易字第883號 107年6月20日  7 詐欺取財 有期徒刑3月  106年9月8日 臺灣新北地方法院107年度審易字第883號 107年5月18日 臺灣新北地方法院107年度審易字第883號 107年6月20日  8 詐欺取財 有期徒刑3月 106年9月8日至同年月9日 臺灣新北地方法院107年度審易字第883號 107年5月18日 臺灣新北地方法院107年度審易字第883號 107年6月20日  9 非法由自動付款設備詐欺取財 有期徒刑3月 106年6月29日 臺灣新北地方法院107年度審訴字第1262號 107年8月23日 臺灣新北地方法院107年度審易字第1262號 107年9月26日  10 行使偽造私文書 有期徒刑2月 106年9月29日 臺灣新北地方法院107年度審訴字第1262號 107年8月23日 臺灣新北地方法院107年度審訴字第1262號 107年9月26日  11 逾越安全設備侵入住宅竊盜 有期徒刑6月 106年10月13日 臺灣新北地方法院107年度審訴字第1262號 107年8月23日 臺灣新北地方法院107年度審訴字第1262號 107年9月26日  12 行使偽造準私文書 有期徒刑2月 106年10月15日 臺灣新北地方法院107年度審訴字第1262號 107年8月23日 臺灣新北地方法院107年度審訴字第1262號 107年9月26日  13 持有第一級毒品 有期徒刑3月 106年7月中旬至同年月28日 臺灣新北地方法院107年度訴字第357號 107年7月17日 臺灣新北地方法院107年度訴字第357號 107年8月14日  14 販賣第二級毒品未遂 有期徒刑1年11月 106年7月28日 臺灣高等法院107年度上訴字第2858號 107年10月23日 最高法院108年度台上字第2743號 108年9月12日  15 行使偽造準私文書 有期徒刑6月 105年7月12日 臺灣高等法院109年度上訴字第2354號 109年11月10日 臺灣高等法院109年度上訴字第2354號 109年12月21日 附表編號15至16部分，前經臺灣臺北地方法院107年度訴字第439號判決應執行刑有期徒刑10月，嗣經本院109年度上訴字第2354號判決駁回上訴確定。 16 行使偽造準私文書 有期徒刑6月 105年7月13日 臺灣高等法院109年度上訴字第2354號 109年11月10日 臺灣高等法院109年度上訴字第2354號 109年12月21日